【裁判字號】    96,交聲,1791
【裁判日期】    970229
【裁判案由】    交管條例聲異
【裁判全文】
臺灣板橋地方法院交通事件裁定        96年度交聲字第1791號
原處分機關  交通部公路總局臺北區監理所板橋監理站
異  議  人
即受處分人  甲○○
上列異議人即受處分人因違反道路交通管理處罰條例案件，對於
交通部公路總局臺北區監理所板橋監理站96年10月12日所為之處
分（原處分案號：板監裁字第裁41-C00000000號），聲明異議，
本院裁定如下：
    主  文
異議駁回。
    理  由
一、聲明異議意旨略以：異議人即受處分人甲○○於警舉發違規
    時地，騎乘機車行經臺北縣新莊市○○路○ 段路口時，號誌
    確實為綠燈，當時異議人機車身旁也有車輛同時通過此路口
    ，惟其機車通過後，無故突遭警員攔停，並要其出示證件，
    經其出示後詢問警員何事，警員卻回稱「你自己知道」後，
    即開了一張闖紅燈舉發單要其簽收，按其行經上開路口時，
    中華路2 段為一線車道，該名警員正行經對向車道，若為紅
    燈，異議人怎可能敢在警員面前通過，申訴時曾要求新莊分
    局調閱監視器錄影，該分局卻函覆不需要，爰提出聲明異議
    云云。
二、按汽車駕駛人，行經有燈光號誌管制之交岔路口闖紅燈者，
    處新臺幣一千八百元以上五千四百元以下罰鍰；又汽車駕駛
    人，違反道路交通管理處罰條例第53條規定者，除依原條款
    處罰鍰外，並予記違規點數三點，道路交通管理處罰條例第
    53條第1 項、第63條第1 項第3 款分別定有明文。
三、查本件異議人即受處分人甲○○騎乘車號P28-977 號重型機
    車，於民國96年7 月31日下午5 時許，沿臺北縣新莊市○○
    路○ 段由北往南方向行駛，駛至與中華路2 段45巷設有燈光
    號誌管制之交岔路口時，遇紅燈而逕自直行闖越之違規事實
    ，業經臺北縣政府警察局新莊分局函陳查報屬實無訛，有該
    分局96年9 月10日北縣警新交字第0960036864號函影本1 紙
    在卷可稽。異議人雖具狀辯稱上開意旨云云，惟復經本院傳
    訊證人即舉發警員乙○○到庭證稱：伊當時執行巡邏勤務，
    經過新莊中華路，由南往北，發現當時已經紅燈，對向由北
    往南的民眾都停下等候紅燈，異議人是從外側車道直行闖越
    紅燈，伊當時騎警用機車，快到紅燈路口，很清楚的看到異
    議人騎乘機車闖紅燈，伊就迴轉跟在異議人後面，再往前一
    點就將異議人攔下並告知他闖紅燈，異議人跟伊說他沒有闖
    紅燈，伊跟異議人說已經紅燈，而且民眾都已經停下來，他
    還一直往前開，很明顯的是闖紅燈，伊就請他出示證件，予
    以告發，異議人當時就有說他會提出異議，當時轉換紅燈後
    ，民眾車輛都已經停下來，異議人才闖越過去，至少已經是
    紅燈轉換後五秒鐘以上，當時就只有異議人一輛機車闖越紅
    燈，其他車輛都已經停下來，而且伊攔停後就有告知異議人
    他闖紅燈的違規事情等語明確（見本院96年12月12日訊問筆
    錄），並提出舉發違規現場簡圖及照片為據。核諸舉發警員
    提出之上開違規現場照片所示，依舉發警員上述所在位置，
    當可明確目及本件違規地點燈光號誌之變換及行車情形，且
    衡諸舉發警員與異議人間，互不相識，亦無怨隙，其執行公
    務當無故意構陷異議人之理，是舉發警員上開證述情節，尚
    堪採信，至舉發警員於發覺異議人違規行為攔停後，其執行
    稽查取締之執法態度是否妥適，則與異議人有無違規行為無
    涉，尚不能執此以卸免異議人違規裁罰之責任。又衡諸異議
    人上述違規時間迄本件繫屬本院已相隔三個多月，上述違規
    地點縱有監視器錄影，亦已難調閱，況依上述舉發警員所證
    ，事證已甚明確，亦核無調閱之必要。另異議人經本院合法
    傳喚後，無正當理由亦未到庭陳述意見。綜上所述，異議人
    上開所辯，應不足採，其上開違規事實堪認無訛。從而，原
    處分機關據以援引上開規定，裁處罰鍰新臺幣一千八百元，
    並記違規點數三點，並無不當。本件異議為無理由，應予駁
    回。
四、據上論斷，應依道路交通案件處理辦法第19條，裁定如主文
    。
中    華    民    國    97    年    2     月    29    日
                        交通法庭  法  官  彭  全  曄
以上正本證明與原本無異
如不服本裁定應於送達後5日內向本院提出抗告狀
                                  書記官  洪  紹  甄
中    華    民    國    97    年    3    月    04    日


司法院資訊處製作；財團法人民間司法改革基金會備份。
